【裁判字號】    97,消債清,6
【裁判日期】    971016
【裁判案由】    聲請清算程序
【裁判全文】
臺灣苗栗地方法院民事裁定             97年度消債清字第6號
聲  請  人  甲○○
(即債務人)
上列當事人因消費者債務清理事件聲請清算，本院裁定如下：
    主  文
聲請人即債務人甲○○自中華民國九十七年十月十六日十五時起
開始清算程序，並同時終止清算程序。
聲請程序費用臺幣壹仟元由聲請人負擔。
    理  由
一、按法院開始清算程序之裁定，應載明其年、月、日、時，並
    即時發生效力；債務人之財產不敷清償清算程序之費用時，
    法院應裁定開始清算程序，並同時終止清算程序，消費者債
    務清理條例第83條第1 項、第85條第1 項分別定有明文。
二、聲請人即債務人主張：其不能清償債務之情事，前已提出債
    權人清冊，以書面向最大債權銀行即國泰世華商業銀行股份
    有限公司請求共同協商債務清償方案，達成一致性協商，約
    定每月還款新台幣（下同）16,167元，並依約還款11期，然
    由於任職之保德金國際開發股份有限公司，於民國95年12月
    29日因違反銀行法之規定遭調查局搜索後即停業；天威生物
    科技股份有限公司（下稱天威公司）則因制度更改，造成經
    銷商流失，業績滑落，收入減少，不得已而離職，故自96年
    6 月起，因無收入而毀諾，應可認定有不可歸責於聲請人之
    事由。再者，其又未經法院裁定開始更生程序或許可和解或
    宣告破產，爰向本院聲請清算等語。
三、經查：聲請人所主張之上開事實，業據其提出財政部台灣省
    中區國稅局94及95年度綜合所得稅納稅證明書、協議書、苗
    栗縣公館儲蓄互助社存簿、機車行照、合作金庫銀行股份有
    限公司苗栗分行存簿（以上均影本）、96年度綜合所得稅申
    報資料、財產及收入狀況書、債權人清冊、本院96年度促字
    第12544 號支付命令、財團法人金融徵信中心當事人查詢個
    人資料（信用報告）回覆書、全國財產稅總歸戶財產查詢清
    單等件為證，且經本院查核屬實，此外，本件又查無聲請人
    有消費者債務清理條例第6 條第3 項、第8 條或第82條第2
    項所定駁回清算聲請之事由存在，則聲請人聲請清算，應屬
    有據。再查，依據聲請人所提上開資料，其財產僅有(1)存款
    10,600元、(2)69年出廠，車牌號碼為IDY-567 號之台隆機車
      1 台、(3)天威公司投資股票100,000 元，惟查，該機車出廠
    迄今已18年餘，顯逾行政院主計處所公布之機車使用年限，
    市值所剩無幾；至於天威公司投資股票部分，則由於聲請人
    自承已遭套牢而無法賣出，足見不易變現，縱可變現，依目
    前股票市場行情，價值亦已相當低微。然而，參酌本件清算
    程序之規模，尚有通知債權人申報及補報債權、召開債權人
    會議、給付管理人報酬‧‧‧等費用，而就聲請人現存之財
    產觀之，堪認聲請人之財產應不敷清償清算程序之費用，爰
    依上開規定裁定開始本件清算程序，並同時終止清算程序。
中    華    民    國    97    年    10    月    16    日
                  民事庭  法  官  邱光吾
上為正本係照原本作成
開始清算程序之裁定不得抗告，如不服同時終止清算程序之裁定
，應於裁定送達後10日內，以書狀向本院提出抗告，並繳納抗告
費新臺幣1,000元。
中    華    民    國    97    年    10    月    16    日
                          書記官  林美黛


司法院資訊處製作；財團法人民間司法改革基金會備份。
